【裁判字號】    95,訴,121
【裁判日期】    950626
【裁判案由】    清償借款
【裁判全文】
臺灣屏東地方法院民事判決               95年度訴字第121號
原      告  台灣中小企業銀行股份有限公司
法定代理人  戊○○
訴訟代理人  甲○○
被      告  乙○○
            丁○○
            丙○○
                        號
上列當事人間請求清償借款事件，本院於民國95年6 月12日言詞
辯論終結，判決如下：
    主  文
被告乙○○應給付原告新臺幣伍仟伍佰肆拾捌元，及自民國九十
五年一月十八日起至清償日止，按週年利率百分之十五計算之利
息。
被告乙○○、丙○○應連帶給付原告新臺幣壹佰玖拾萬零陸佰
陸拾伍元，及自民國九十四年十二月七日起至清償日止，按週年
利率百分之二點九二計算之利息，暨自民國九十五年一月七日起
至清償日止，其逾期在六個月以內者，按上開利率百分之十，逾
期超過六個月者，按上開利率百分之二十計算之違約金。
被告乙○○、丙○○應連帶給付原告新臺幣柒拾柒萬壹仟陸佰伍
拾壹元，及自民國九十四年十二月七日起至清償日止，按週年利
率百分之二點八九計算之利息，暨自民國九十五年一月七日起至
清償日止，其逾期在六個月以內者，按上開利率百分之十，逾期
超過六個月者，按上開利率百分之二十計算之違約金。
被告乙○○、丁○○應連帶給付原告新臺幣貳拾壹萬柒仟零柒拾
陸元，及自民國九十四年十二月二十七日起至清償日止，按週年
利率百分之十一點一五五計算之利息，暨自民國九十四年十二月
二十七日起至清償日止，其逾期在六個月以內者，按上開利率百
分之十，逾期超過六個月者，按上開利率百分之二十計算之違約
金。
原告其餘之訴駁回。
訴訟費用由被告乙○○、丙○○連帶負擔百分之九十二、被告乙○○、丁○○連帶負擔百分之七、被告乙○○負擔百分之一。
    事實及理由
一、本件被告乙○○、丙○○、丁○○經合法通知，均未於言詞
    辯論期日到場，核無民事訴訟法第386 條各款所列情形，爰
    依原告聲請，由其一造辯論而為判決。
二、原告起訴主張：
  (一)被告乙○○於民國93年8 月18日向原告申請卡友樂透貸小額
    信用貸款計新臺幣（下同）100,000 元，借款期間自93年8
    月18日起至95年2 月18日止，本息按月平均攤還。如借款到
    期或未依期繳款債務視為全部到期，另按週年利率百分之15
    計算遲延利息。詎被告自95年1 月18日起即未依約繳款，尚
    積欠本金5,548 元及自95年1 月18日起至清償日止之利息未
    清償。依上前開約定書第5 、8 條約定，本件借款視為全部
    到期，並應按週年利率百分之15計付遲延利息。
  (二)被告乙○○以被告丙○○為連帶保證人，於93年12月30日分
    別向原告借得2,000,000 元及800,000 元二筆借款，借款期
    間均自94年1 月7 日起至114 年1 月7 日止，依年金法，按
    月攤還本息，利息則分按郵政儲金二年期定儲機動利率加百
    分之1 減百分之0.125 、原告定儲利率指數加年利率百分之
    1.57機動計息。如遲延還本或付息時，債務視為全部到期，
    逾期在6 個月以內者，分別按上開利率百分之10，逾期超過
    6 個月者，分別按上開利率百分之20加計違約金。詎被告乙○○於94年12月7 日起即未依約繳款，依兩造房屋貸款約定
    書一般條款第9 條之約定，上述借款視為全部到期，被告乙○○二筆借款各尚欠本金1,930,665 元及771,651 元，迭經
    催討無效，而被告丙○○為連帶保證人，應與被告乙○○負
    連帶清償責任。
  (三)被告乙○○復以被告丁○○為連帶保證人，於94年1 月27日
    向原告借款250,000 元，借款期間自94年1 月27日起至99年
    1 月27日止，採年金法，按月攤還本息，利息則按原告當時
    之基準利率加年利率百分之7.625 計付並隨原告基準利率調
    整而調整。如遲延還本，債務視為全部到期，逾期在6 個月
    以內者，按上開利率百分之10，逾期超過6 個月者，按上開
    利率百分之20計算違約金。詎被告乙○○於94年12月27日起
    即未依約繳款，依兩造所簽立借據暨授信約定書第5 條約定
    ，上述借款視為全部到期，被告乙○○尚欠借款本金217,07
    6 元，迭經催討無效，而被告丁○○既為連帶保證人，應與
    被告乙○○負連帶清償責任。
  (四)綜上，被告積欠原告上開款項未清償，爰分別依消費借貸及
    連帶保證契約之法律關係，提起本件訴訟，並向本院聲明：
    （一）被告乙○○應給付原告5,548 元，及自95年1 月18日
    起至清償日止，按週年利率百分之15計算之利息。（二）被
    告乙○○、丙○○應連帶給付原告1,930,665 元，及自94年
    12月7 日起至清償日止，按週年利率百分之2.92計算之利息
    ，暨自95年1 月7 日起至清償日止，其逾期在6 個月以內者
    ，按上開利率百分之10，逾期超過6 個月者，按上開利率百
    分之20計算之違約金。（三）被告乙○○、丙○○應連帶給
    付原告771,665 元，及自94年12月7 日起至清償日止，按週
    年利率百分之2.89計算之利息，暨自95年1 月7 日起至清償
    日止，其逾期在6 個月以內者，按上開利率百分之10，逾期
    超過6 個月者，按上開利率百分之20計算之違約金。（四）
    被告乙○○、丁○○應連帶給付原告217,076 元，及自94年
    12月27日起至清償日止，按週年利率百分之11.155計算之利
    息，暨自94年12月27日起至清償日止，其逾期在6 個月以內
    者，按上開利率百分之10，逾期超過6 個月者，按上開利率
    百分之20計算之違約金。
三、原告主張前開事實，業據其提出所述相符之卡友樂透貸申請
    書1 紙、房屋貸款定型化契約書2 份、借據暨授信約定書1
    紙等件為證，而被告經合法通知並未到場爭執，或提出書狀
    作何聲明或陳述，自堪信原告此部分之主張為真實。惟原告
    於訴之聲明第（三）項主張被告乙○○、丙○○應連帶給付
    原告771,665 元，與原告前所述之事實及卷附之催收款項帳
    單所載771,651 元不符，應屬誤載，從而原告請求被告清償
    金額除聲明第三項超過本金771,651 元部分為無理由應予駁
    回外，餘依消費借貸及連帶保證之法律關係，請求被告給付
    如主文第1 至4 項所示之金額、利息及違約金，為有理由，
    應予准許。
據上論結，本件原告之訴為一部有理由，一部無理由，依民事訴
訟法第385 條第1 項前段、第85條第1 項但書、第2 項，判決如
主文。
中    華    民    國    95    年    6     月    26    日
                  民事第一庭    審判長法  官  羅心芳
                                      法  官  林雅莉
                                      法  官  邱玉汝
以上為正本，係照原本作成。
如不服本判決，應於收受送達後20日內向本院提出上訴書狀，其
未表明上訴理由者，應於提出上訴後20日內向本院補提理由書狀
（均須按他造當事人之人數附繕本）。
中    華    民    國    95    年    6     月    26    日
                                      書記官  魏慧夷


司法院資訊處製作；財團法人民間司法改革基金會備份。
